【裁判字號】    99,抗,1088
【裁判日期】    991213
【裁判案由】    聲請具保停止羈押
【裁判全文】
臺灣高等法院臺中分院刑事裁定          99年度抗字第1088號
抗  告  人
即  被  告  王梅月
上列抗告人因聲請具保停止羈押案件，不服臺灣彰化地方法院中
華民國九十九年十一月四日裁定（九十九年度聲字第一六七六號
），提起抗告，本院裁定如下：
    主  文
抗告駁回。
    理  由
一、抗告意旨詳如附件之抗告狀內容所載。
二、按，被告經法官訊問後，認為犯罪嫌疑重大，而有下列情形
    之一：（一）逃亡或有事實足認為有逃亡之虞。（二）有事
    實足認為有湮滅、偽造、變造證據或勾串共犯或證人之虞。
    （三）所犯為死刑、無期徒刑或最輕本刑為五年以上有期徒
    刑之罪。非予羈押，顯難進行追訴、審判或執行者，得羈押
    之，刑事訴訟法第一百零一條第一項定有明文。而羈押被告
    之目的，其本質在於確保訴訟程序得以順利進行，或為確保
    證據之存在與真實，或為確保嗣後刑罰之執行，而對被告所
    實施剝奪其人身自由之強制處分。而執行羈押後有無繼續之
    必要，仍許由法院斟酌訴訟進行程度及其他一切情事而為認
    定，除有刑事訴訟法第一百十四條各款所列情形之一不得駁
    回者外，其准許與否，該管法院有自由裁量之權（最高法院
    四十六年臺抗字第六號判例意旨參照）。次按被告有無羈押
    之必要，法院僅須審查被告犯罪嫌疑是否重大、有無羈押原
    因、以及有無賴羈押以保全偵審或執行之必要，由法院就具
    體個案情節予以斟酌決定，如就客觀情事觀察，法院許可羈
    押之裁定或延長羈押之裁定，在目的與手段間之衡量並無明
    顯違反比例原則情形，即無違法或不當可言，且關於羈押原
    因之判斷，尚不適用訴訟上之嚴格證明原則（最高法院九十
    四年度抗字第四０九號判決意旨可資參照）。
三、經查：
（一）抗告人即被告王梅月（下稱抗告人）經原審法院訊問後，
      認其涉犯毒品危害防制條例第四條第一項販賣第一級毒品
      罪，且其坦承犯罪，犯罪嫌疑重大，其所犯為最輕本刑五
      年以上有期徒刑之重罪，因販賣第一級毒品法定刑非輕，
      符合刑事訴訟法第一百零一條第一項第三款規定，而有羈
      押之必要，認非予羈押顯難進行追訴、審判，因而原審法
      院裁定准予執行羈押。
（二）本件抗告人所涉販賣第一級毒品海洛因案件，業經原審法
      院於九十九年十一月四日以九十九年度訴字第一一九七號
      刑事判決判處應執行有期徒刑十二年在案。本件抗告人上
      揭所涉之犯行既經原審法院認定有罪，並判處應執行有期
      徒刑十二年在案，經其上訴後，於九十九年十二月九日移
      審本院時，業據抗告人撤回上訴，全案已經確定，而本件
      被告所犯係販賣第一級毒品之罪，係法定刑為死刑、無期
      徒刑之重罪，其為規避刑罰之執行而妨礙執行程序進行程
      度難謂降低，並有相當理由，認被告有逃亡之虞，本院認
      羈押之原因依然存在，仍有羈押必要，不能因其撤回上訴
      而使之消滅，且抗告人聲請具保停止羈押與刑事訴訟法第
      一百一十四條所定不得駁回具保聲請之各款事由，亦不相
      符合，因而原審法院駁回抗告人具保停止羈押之聲請，經
      核於法無不合。
四、綜上所述，本件抗告人之羈押原因，既仍存在，尚不能因具
    保而使之消滅，是抗告人仍執陳詞據以提起抗告，指摘原裁
    定不當，難認有理由，應予駁回。至抗告人雖以其兒子即將
    與女友結婚，亟需被告以主婚人母親之身分前往女方家中提
    親與準備結婚典禮等事宜，且願意具保擔保日後到庭接受審
    判，而不妨害司法程序之進行，爰依法對具保停止羈押之駁
    回裁定為抗告云云，其情固值憐憫。然此係屬有關個人經濟
    及家庭狀況而聲請具保停止羈押之事由，容與執行羈押係為
    確保審判與執行程序有效進行之程序上考量迥異，此為歷年
    來本院一貫之見解，不容變更，自亦難據為判斷其有無羈押
    理由及必要之根據，併為敘明。
據上論結，應依刑事訴訟法第四百十二條，裁定如主文。
中    華    民    國    99    年    12    月    13    日
            刑事第三庭   審判長法  官  王  增  瑜
                               法  官  唐  光  義
                               法  官  曾  佩  琦
以上正本證明與原本無異。
不得再抗告。
                               書記官   陳  玫  伶
中    華    民    國    99    年    12    月    13    日

司法院資訊處製作；財團法人民間司法改革基金會備份。
